【裁判字號】    95,易緝,12
【裁判日期】    951013
【裁判案由】    竊盜
【裁判全文】
臺灣花蓮地方法院刑事判決              95年度易緝字第12號
公  訴  人  臺灣花蓮地方法院檢察署檢察官
被      告  丙○○
                    現於臺灣花蓮監獄另案執行中
上列被告因竊盜案件，經檢察官提起公訴（94年度偵字第3256號
）及移送併案審理（95年度偵字第916號、第886號、第63號），
因被告於準備程序進行中就被訴及併案事實為有罪之陳述，經本
院合議庭裁定由受命法官獨任進行簡式審判程序，並判決如下：
    主  文
丙○○共同連續攜帶兇器竊盜，累犯，處有期徒刑壹年。扣案如
附表壹所示之物品，均沒收。
    事  實
一、丙○○前於民國89年間因竊盜案件，經本院以89年度易字第
    80號判處有期徒刑10月確定在案，並於90年9月3日縮刑期滿
    執行完畢，竟仍不知悔改，復於下列時間、地點，基於意圖
    為自己不法所有之概括犯意聯絡，竊取下列財物：
（一）於94年6月間某日下午4時許，與羅清堂（所涉竊盜犯行，
      經本院另案審結）基於意圖為自己不法所有之犯意聯絡，
      在花蓮縣北埔鄉○○街201 巷2弄8號（移送併案意旨書誤
      載為6 號）空屋內，推由丙○○徒手竊取己○○所有之鋁
      門窗數個，羅清堂則在旁把風。
（二）於94年8 月29日晚間11時55分許，與甲○○（所涉竊盜罪
      嫌，經本院另案審結）基於意圖為自己不法所有之犯意聯
      絡，在花蓮縣花蓮市○○○街55號臺灣鐵路管理局花蓮電
      務段置料場內，由丙○○持其所有足供兇器使用如附表一
      所示之工具進入該處，並以其中之美工刀、鉗子各1 把剪
      斷電纜線約100 公尺而竊取之，甲○○則在外把風，嗣經
      丙○○將竊得之電纜線圍成2 捆集中於一處時，為警當場
      查獲，並扣得如附表一所示之工具。
（三）於94年9月4日中午12時許，在花蓮縣秀林鄉富世村3之21
      號至3之27號空屋內，徒手竊取乙○○所有之鋁門窗框7組
      及鋁製窗3組等物品，嗣經警循線查獲上情。
（四）於94年9月13日（移送併案意旨書誤載為95年9月13日）上
      午8時30分許，在花蓮縣秀林鄉崇德村200之1 號億偉砂石
      廠庫房內，徒手竊取丁○○所有之銅管24尺、電線25公斤
      、鋁門1 組及白鐵15公斤等物品，嗣丙○○將竊得之物品
      聚集於上開庫房外約60公尺處，正欲以其騎乘之車牌號碼
      AQ8-735 號機車搭載上開竊得物品離開時，為丁○○當場
      查獲，始悉上情。
二、案經內政部警政署鐵路警察局第四警務段、花蓮縣警察局新
    城分局、吉安分局分別報告臺灣花蓮地方法院檢察署檢察官
    偵查起訴及移送併案審理。
    理  由
一、被告丙○○於上揭時間、地點竊取物品等情，業據被告於本
    院審理中坦承不諱，經核與被害人己○○、丁○○、乙○○
    於警詢指述之失竊情節，及與共犯甲○○於警詢、偵查中及
    羅清堂於警詢中供述之竊取經過均相符，另有證人戊○○、
    張春妹於警詢中之證詞附卷為憑，且有贓物認領保管單2 紙
    、照片共17幀附卷可稽，並有被告所有之如附表一所示之物
    品扣案可佐，被告上開自白與事實相符，堪信為真實。本案
    事證明確，被告犯行洵堪認定，應予依法論科。
二、按被告行為後，刑法業於95年7月1日修正施行（下稱新刑法
    ）。又按行為後法律有變更者，適用行為時之法律。但行為
    後之法律有利於行為人者，適用最有利於行為人之法律，新
    刑法第2條第1項本文及但書定有明文。另按比較新舊法，應
    綜合罪刑全部之結果（包括共犯、未遂犯、連續犯、牽連犯
    、結合犯以及累犯加重、自首減輕，暨其他法定加減原因，
    與加減例等一切情形）而為比較；就比較之結果，需為整體
    之適用，不能割裂分別適用各該有利於行為人之法律，最高
    法院著有24年上字第4634號、27年上字第261 號判例可資參
    照。經比較新、舊法結果（詳如附表二），新刑法之規定並
    未較有利於被告，揆諸上開說明，自應適用行為時即修正前
    刑法規定對被告論處，合先敘明。
三、核被告所為，係犯刑法第320條第1項之竊盜罪（犯罪事實（
    一）、（三）、（四）部分）及同法第321條第1項第3款之
    攜帶兇器竊盜罪（犯罪事實（二）部分）。被告與羅清堂就
    犯罪事實（一）之竊盜犯行，另與甲○○就犯罪事實（二）
    之竊盜犯行間，有犯意聯絡及行為分擔，為共同正犯。被告
    多次竊盜犯行，時間緊接，所犯為基本構成要件相同之罪，
    顯係出於概括之犯意而為之，為連續犯，爰依修正前刑法第
    56條之規定以連續攜帶兇器竊盜竊盜罪論處，並加重其刑。
    移送併案意旨書雖認被告就犯罪事實（四）之犯行係犯刑法
    第320條第1項、第3 項之竊盜未遂罪，然按「竊盜罪既遂與
    未遂之區別，應以所竊之物已否移入自己權力支配之下為標
    準。若已將他人財物移歸自己所持，即應成立竊盜既遂罪」
    ，最高法院17年上字第509 號判例可資參照。經查，被告於
    犯罪事實（四）所示之時間、地點竊得銅管等物品後，已將
    之移置於距離現場約60公尺處正欲以機車載運時為證人丁○○所察覺一情，業據證人丁○○於警詢中證述明確，且為被
    告於本院審理中所不否認，堪信被告已將竊得之物品移置於
    其實力支配下，依照前開判例意旨，被告此部分犯行自應論
    以竊盜既遂罪，移送意旨書上開認定，容有誤會，惟公訴人
    業於本院審理時到庭更正被告此部分犯行應為刑法第320 條
    第1 項之竊盜既遂罪，本院自得據其更正之法條而審理，併
    此敘明。另被告有事實欄所示之前科及執行紀錄，有臺灣高
    等法院被告前案紀錄表1份在卷可稽，其於5年以內再犯本件
    有期徒刑以上之罪，為累犯，應依修正前刑法第47條規定加
    重其刑，並遞加之。爰審酌被告有多次竊盜罪前科紀錄，有
    上開刑案紀錄表可參，其犯罪之手段、方法、竊取物品之價
    值、對被害人造成之損失，及其犯罪後坦承犯行之態度等一
    切情狀，量處如主文所示之刑。扣案附表一所示之物品，為
    被告所有，且或係供被告犯罪所用或係犯罪預備之物，業據
    被告供陳在卷，應依修正前刑法第38條第1項第2款規定宣告
    沒收。
據上論斷，應依刑事訴訟法第299條第1項前段、第273條之1第1
項，刑法第2條第1項前段、第321條第1項第3款，修正前刑法第
28條、第56 條、第47條、第38條第1項第2款，判決如主文。
本案經檢察官李殷財到庭執行職務。
中    華    民    國    95    年    10    月    13    日
                          臺灣花蓮地方法院刑事第二庭
                                      法  官  俞秀美
以上正本證明與原本無異。
如不服本判決，應於判決送達後10日內，向本院提出上訴狀。
                                      書記官
中    華    民    國    95    年    10    月    13    日
附錄本案論罪科刑之法條：
中華民國刑法第320條
意圖為自己或第三人不法之所有，而竊取他人之動產者，為竊盜
罪，處5年以下有期徒刑、拘役或5百元以下罰金。
意圖為自己或第三人不法之利益，而竊佔他人之不動產者，依前
項之規定處斷。
前2項之未遂犯罰之。
中華民國刑法第321條
犯竊盜罪而有左列情形之一者，處6月以上、5年以下有期徒刑：
一、於夜間侵入住宅或有人居住之建築物、船艦或隱匿其內而犯
    之者。
二、毀越門扇、牆垣或其他安全設備而犯之者。
三、攜帶兇器而犯之者。
四、結夥三人以上而犯之者。
五、乘火災、水災或其他災害之際而犯之者。
六、在車站或埠頭而犯之者。
前項之未遂犯罰之。
附表一：
1、油壓剪1把。          2、剪刀2支。
3、美工刀2支。          4、十字起子3支。
5、老虎鉗1支。          6、刀子3支。
7、鐵鎚1支。
附表二：
┌───┬───────┬────────┬──────┐
│比較  │修正前刑法於本│新刑法於本案適用│新舊法比較結│
│法條  │案適用之法律效│之法律效果      │果          │
│      │果            │                │            │
├───┼───────┼────────┼──────┤
│刑法第│二人以上共同實│二人以上共同實行│本條依新、舊│
│28條  │施犯罪之行為者│犯罪之行為者，皆│法比較均構成│
│      │，皆為正犯。  │為正犯。        │共同正犯，新│
│      │              │                │刑法規定並未│
│      │              │                │較有利於被告│
│      │              │                │。          │
├───┼───────┼────────┼──────┤
│刑法第│受有期徒刑之執│受有期徒刑之執行│本條依新、舊│
│47條  │行完畢，或受無│完畢，或受無期徒│法比較被告均│
│      │期徒刑或有期徒│刑或有期徒刑一部│構成累犯，新│
│      │刑一部之執行而│之執行而赦免後，│刑法並未較有│
│      │赦免後，5 年以│5年以內故意再犯 │利於被告。  │
│      │內再犯有期徒刑│有期徒刑以上之罪│            │
│      │以上之罪者，為│者，為累犯，加重│            │
│      │累犯，加重本刑│本刑至2分之1。  │            │
│      │至2分之1。    │                │            │
├───┼───────┼────────┼──────┤
│刑法第│連續數行為而犯│刪除（原則上數犯│本條以修正前│
│56條  │同一之罪名者，│罪行為依數罪併罰│刑法較有利於│
│      │以一罪論（即依│處斷）。        │被告。      │
│      │裁判上一罪處斷│                │            │
│      │）。得加重其刑│                │            │
│      │至二分之一。  │                │            │
├───┼───────┼────────┼──────┤
│刑法第│下列之物沒收之│下列之物沒收之：│本條依新、舊│
│38條第│：1違禁物、2供│1違禁物、2供犯罪│法比較扣案物│
│1項   │犯罪所用之或供│所用之或犯罪預備│均應沒收，新│
│      │犯罪預備之物、│之物、3 因犯罪所│刑法之規定並│
│      │3因犯罪所得之 │生或所得之物。  │未較有利於被│
│      │              │                │告。        │
├───┴───────┴────────┴──────┤
│綜合比較結果：                                        │
│本案綜其全部罪刑之比較，新刑法關於共同正犯、連續犯、累│
│犯及沒收之規定均未較有利於被告，故本案應一體適用行為時│
│即修正前刑法規定。                                    │
└───────────────────────────┘


司法院資訊處製作；財團法人民間司法改革基金會備份。
